臺灣臺北地方法院交通事件裁定　　　　　　　　　九十三年度交聲字第二二七號
　　異議人即
　　受處分人　甲○○
右列受處分人因違反道路交通管理處罰條例案件，對於交通部公路總局臺北區監理所
板橋監理站於中華民國九十三年二月十九日所為之板監違字第裁四一－Ｃ00000
000號裁決，聲明異議，本院裁定如左：
    主  文
異議駁回。
    理  由
一、按駕駛人駕駛汽車，應遵守道路交通標誌、標線、號誌之指示，並服從執行交通
    勤務之警察或依法令執行指揮交通及交通稽查任務人員之指揮，道路交通安全規
    則第九十條定有明文。又汽車駕駛人，行經有燈光號誌管制之交岔路口闖紅燈者
    ，處新台幣（下同）一千八百元以上五千四百元以下之罰鍰；另汽車駕駛人，有
    違反道路交通管理處罰條例第五十三條情形者，除依原條款處罰鍰外，並記違規
    點數三點，道路交通管理處罰條例第五十三條及第六十三條第一項第三款分別定
    有明文。次按，行為人有違反道路交通管理處罰條例之情形，經警當場舉發者，
    應將舉發違反道路交通管理事件通知單填記後交付該行為人簽名或蓋章收受之；
    拒絕簽章者，並記明其事由，視為已收受，違反道路交通管理事件統一裁罰基準
    及處理細則第十一條第一項第一款分別定有明文。是行為人如係駕駛汽車行經有
    燈光號誌管制之交岔路口闖紅燈行駛而為警舉發，於舉發通知單上所載之應到案
    日期前到案聽候裁決，經處罰機關調查後仍認定其有上開違規行為者，依違反道
    路交通管理事件統一裁罰基準及處理細則第四十四條第一項及違反道路交通管理
    事件統一裁罰基準表（以下稱基準表）之規定，應對該行為人處以二千七百元之
    罰鍰，並記違規點數三點。
二、本件異議人即受處分人甲○○於民國九十二年十一月二十日十七時三十五分許，
    駕駛車號為Ｇ九－００五號之營業用小客車，行經臺北縣中和市○○街四一０巷
    口前之設有燈光號誌管制之交岔路口，竟於紅燈時仍加速行駛，適為在該處執勤
    之臺北縣政府警察局中和分局南勢派出所員警潘傑璘攔停，而以受處分人有前揭
    違反道路交通管理處罰條例第五十三條規定之行為當場掣單舉發，嗣因受處分人
    拒絕簽收員警所開立之上開舉發違反道路交通管理事件通知單，由員警在舉發通
    知單上載明受處分人拒絕簽收之事由，而依違反道路交通管理事件統一裁罰基準
    及處理細則第十一條第一項第一款規定，視為受處分人已經收受該通知單，嗣受
    處分人於舉發通知單所載應到案日期（即九十二年十二月二十一日）前向原處分
    機關提出申訴，案經原處分機關即交通部公路總局臺北區監理所板橋監理站函請
    舉發單位即臺北縣政府警察局中和分局調查，因認受處分人確有前開違規行為，
    原處分機關乃以「駕車行經有燈光號誌管制之交岔路口闖紅燈」之違規事實，並
    依道路交通管理處罰條例第五十三條及第六十三條第一項第三款、違反道路交通
    管理事件統一裁罰基準及處理細則第四十四條第一項及基準表之規定，於九十三
    年二月十九日裁處受處分人罰鍰二千七百元，並記違規點數三點等事實，此有臺
    北縣政府警察局舉發違反道路交通管理事件通知單通知聯（北縣警交字第裁四一
    －Ｃ00000000號）、臺北縣政府警察局中和分局九十三年一月九日中警
    申字第０九二００五八三七五號函、交通違規案件陳述書及交通部公路總局臺北
    區監理所板橋監理站違反道路交通管理事件之板監違字第裁四一－Ｃ00000
    000號裁決書等影本在卷可稽。
三、訊據受處分人固不否認有於前開時間駕駛上開車輛行經前述違規地點而為警攔停
    等事實，惟矢口否認有何違反道路交通管理處罰條例規定之行為，辯稱：其當日
    並未闖紅燈云云。經查：右揭違規事實，業經證人即舉發員警潘傑璘於本院九十
    三年四月十六日調查中到庭具結並證稱：「（問：說明當時舉發的情形？）當時
    我是巡邏勤務，在景新街三九四號的銀樓簽巡邏表，簽完後，我看到一台計程車
    ，有跨越雙黃線，直接衝過去，當時號誌燈是紅燈，衝到路口時，受處分人因為
    有行人，所以先停下來，等行人走過去之後，他又往前開，當時號誌燈都是紅燈
    ，我將他攔下後請他出示證件，也有告知他是何種違規，當時受處分人有承認闖
    紅燈，我要開告發單時，受處分人叫我開比較輕的事由，我有表明不能隨便開，
    我要依照違規事實來開，所以受處分人就不肯簽名，他有說如果他直接衝過去不
    停下來，我要如何開他罰單。」等語在卷，而交通警員掣單舉發違反道路交通管
    理處罰條例所列之違規事實，本質上為行政處分，且係公務員基於職務上之權力
    ，依法就特定之具體事件所為具有公法上效果之單方行政行為，基於公務員所為
    公法上行為具有公信力之原則，該行政處分當可被推定為真正，是本件受處分人
    既未就執勤員警之舉發違誤提出相關證據以供調查，且依卷存證據資料亦無其他
    積極證據足資證明其有捏造事實違法取締之情事，則執勤員警本其維護交通秩序
    及安全之職責所為之上開舉發行為，自應受到合法及正確之推定；徵諸受處分人
    甲○○於本院九十三年月二十六日調查中自承：「當天我開計程車，當天傍晚我
    行經中和市○○街四一０巷口，我看到我的車道前方是黃燈，我就馬上停在路中
    央，燈號馬上就變紅燈，我因為車子停在巷口，怕阻礙交通，所以就把車往前開
    ，後來警察就追過來把我攔下，說我搶紅燈，因為這樣我就拒絕在罰單上簽名。
    」等語，足見受處分人上開所辯，應屬事後卸責之詞，不足採信。本件事證明確
    ，受處分人確有前揭違規行為，應堪認定。
四、綜上所述，受處分人確有於前揭時間行經有燈光號誌管制之交岔路口闖紅燈之行
    為，自屬違反道路交通管理處罰條例第五十三條之規定，而受處分人於舉發通知
    單上所載應到案日期（即九十二年十二月二十一日）前向原處分機關提出申訴，
    是原處分機關依道路交通管理處罰條例第五十三條及第六十三條第一項第三款、
    違反道路交通管理事件統一裁罰基準及處理細則第四十四條第一項及前揭基準表
    之規定裁處受處分人罰鍰二千七百元，並記違規點數三點，經核並無違誤。本件
    受處分人猶執前詞，指摘原處分不當，自無理由，應予駁回。
據上論斷，應依道路交通案件處理辦法第十九條，裁定如主文。
中　　　華　　　民　　　國　　　九十三　　　年　　  四  　月　　十六  　日
                                      臺灣臺北地方法院交通法庭
                                          法　官  黃雅君
右正本證明與原本無異。
如不服本裁定，應於裁定送達後五日內向本院提出抗告狀。
                                          書記官  陳麗津
中　　　華　　　民　　　國　　九十三　　年　　　四　　　月　　 二十 　　日
